臺灣雲林地方法院刑事判決
110年度訴字第465號
公  訴  人  臺灣雲林地方檢察署檢察官
被      告  蔡維恩


上列被告因詐欺案件，經檢察官提起公訴（110 年度偵字第2755
號、第5149號），被告就被訴事實為有罪之陳述，經告知簡式審
判程序意旨，並聽取公訴人及被告之意見後，本院合議庭裁定由
受命法官獨任行簡式審判程序，判決如下：
    主      文
蔡維恩犯三人以上共同詐欺取財罪，處有期徒刑壹年。
未扣案之犯罪所得新臺幣貳萬元，沒收之，於全部或一部不能沒
收或不宜執行沒收時，追徵其價額。
    事實及理由
壹、犯罪事實
    蔡維恩於民國110 年2 月1 日前之某日，因積欠年籍資料均
    不詳、綽號「阿文」之人新臺幣（下同）2 萬元，為求清償
    該筆債務，透過「阿文」介紹而結識林育佑（另案偵辦），
    林育佑則向蔡維恩表示如出借金融帳戶，即無須償還其積欠
    「阿文」之債務，詎蔡維恩明知社會上詐欺案件層出不窮，
    依其社會生活經驗，可預見無故徵求金融帳戶，並要求協助
    提領款項，係組成人數為3 人以上之詐欺集團遂行詐欺犯罪
    並避免檢警查緝之手段，且無故匯入帳戶內之金錢為詐欺犯
    罪之款項，如提領該些款項並交付給他人，不僅參與詐欺犯
    罪，且所領取款項之去向將因此隱匿，仍共同基於參與犯罪
    組織、三人以上共同詐欺取財及洗錢之犯意聯絡，參與由林
    育佑、年籍資料不詳而實際實施詐術之成年男子（下稱詐欺
    成員），以施用詐術為手段，所組成具牟利性之有結構性詐
    欺組織（下稱本案詐欺組織）。本案詐欺組織之牟利方式，
    係由詐欺成員向他人施用詐術，使他人陷於錯誤，而將款項
    匯入由蔡維恩提供之彰化商業銀行帳號00000000000000號帳
    戶（下稱本案金融帳戶），再由林育佑聯繫擔任提款車手之
    蔡維恩持金融卡，將本案金融帳戶內之詐欺贓款領出後，再
    依不等比例分配利益，蔡維恩即自加入時起，繼續參與上開
    3 人以上以實施詐術為手段所組成之具有牟利性、結構性之
    本案詐欺組織，至為警查獲時止。蔡維恩於參與本案詐欺組
    織期間，先將本案金融帳戶資料輾轉提供給林育佑及詐欺成
    員，再由詐欺成員接續自110 年2 月1 日上午8 時57分許起
    至同年月3 日上午11時49分許止，先假冒中央健康保險署之
    名義，以門號0000000000號之電話撥打給吳蔡鑾嬌，佯稱其
    涉嫌詐領保險理賠金，後又假冒警察局之名義，以門號0000
    0000、0000000000號之電話，佯稱現正調查其涉嫌詐領保險
    理賠金之案件，再假冒臺灣臺北地方檢察署之名義，佯稱如
    不處理就要對其執行逮捕云云，致吳蔡鑾嬌陷於錯誤，因而
    依詐欺成員之指示，於110 年2 月3 日下午1 時6 分許，將
    54萬6 千元轉存入本案金融帳戶，並前往址設雲林縣○○鎮○○
    路00號之統一便利商店，收受詐欺成員所傳真之偽造「台北
    地檢署監管科收據」1 紙（無證據證明蔡維恩主觀上就詐欺
    成員有以冒用政府機關名義之手段施行詐術，及行使偽造公
    文書等節有所知悉）。林育佑於吳蔡鑾嬌將款項轉存入本案
    金融帳戶後，即指示蔡維恩接續於①110 年2 月3 日下午1 
    時19分許，在嘉義市○區○○路000 號之彰化銀行，以領櫃提
    款之方式提領48萬元、②110 年2 月3 日下午1 時38分、下
    午1 時39分、下午1 時40分許，在嘉義市○區○○路000 號之
    彰化銀行自動櫃員機，持金融卡提領3 萬元、3 萬元、6 千
    元，再由蔡維恩至嘉義市○○路00號之僑平國小門口，將所提
    領之上開款項共計54萬6 千元交付給林育佑，並因此獲得免
    於清償「阿文」2 萬元債務之利益。嗣經吳蔡鑾嬌發覺有異
    ，報警處理，始查悉上情。
貳、程序部分
一、本案被告蔡維恩所犯之罪，非死刑、無期徒刑、最輕本刑為
    3 年以上有期徒刑之罪，或高等法院管轄第一審之案件，被
    告就前揭被訴事實為有罪之陳述，經告以簡式審判程序之旨
    ，並聽取被告與公訴人之意見後，本院認無不得或不宜改依
    簡式審判程序進行之處，爰依刑事訴訟法第273 條之1 第1 
    項、第284 條之1 規定，經合議庭評議後，裁定本案由受命
    法官獨任進行簡式審判程序。是本案之證據調查，依刑事訴
    訟法第273 條之2 規定，不受同法第159 條第1 項、第161 
    條之2 、第161 條之3 、第163 條之1 及第164 條至第170 
    條規定之限制，合先敘明。
二、按組織犯罪防制條例第12條第1 項中段規定：「訊問證人之
    證述，以在檢察官或法官面前作成，並經踐行刑事訴訟法所
    定訊問證人之程序者為限，始得採為證據」，係以立法排除
    被告以外之人於警詢或檢察事務官調查中所為之陳述，得適
    用刑事訴訟法第159 條之2 、第159 條之3 及第159 條之5
    之規定，是證人於警詢時之陳述，於違反組織犯罪防制條例
    案件，即絕對不具有證據能力，自不得採為判決基礎；至於
    共犯被告於偵查中以被告身分之陳述，仍應類推適用上開規
    定，定其得否為證據（最高法院107 年度台上字第3589號判
    決意旨參照），惟上開規定，必以犯罪組織成員係犯該條例
    之罪者，始足與焉，若係犯該條例以外之罪，即使與該條例
    所規定之罪，有裁判上一罪之關係，關於該所犯該條例以外
    之罪，其被告以外之人所為之陳述，自仍應依刑事訴訟法相
    關規定，定其得否為證據（最高法院103 年度台上字第2915
    號判決意旨可資參照）。故本案關於被告參與犯罪組織之犯
    行部分（加重詐欺取財、洗錢等犯行不在此限），被告以外
    之人於檢察官或法官面前以證人身分依法具結之證述，認有
    證據能力外，其餘被告以外之人之指述（不含被告自己之供
    述），因檢察官未陳明上開證人有何受強暴、脅迫、恐嚇或
    其他報復行為之虞，而未能於檢察官面前具結證述之情形，
    依組織犯罪防制條例第12條第1 項後段規定，應無證據能力
    。
參、認定犯罪事實所憑之證據及理由
一、上開犯罪事實，業據被告坦承不諱（偵2755卷第16至19、22
　　、23、71至73、141 至145 頁、本院卷第31、33、34、40、
    42頁），核與證人即告訴人吳蔡鑾嬌（警卷第4至6頁、偵27
    55卷第69、70頁）、證人林育佑（偵2755卷第93至99、141
　　、143 頁）證述之內容相符，並有彰化商業銀行土庫分行彰
    庫字第1100091 號函及本案金融帳戶之開戶詳細個人基本資
    料及交易明細表（警269 卷第47至84頁）、本案金融帳戶個
    資檢視、存摺存款帳號資料及交易明細查詢、個人戶顧客印
    鑑卡、個人戶業務往來申請書、彰化銀行個人戶基本資料建
    檔（警664 卷第19至32頁）、告訴人之內政部警政署反詐騙
    諮詢專線紀錄表、雲林縣警察局斗南分局斗南派出所受理各
    類案件紀錄表、受理刑事案件報案三聯單、受理詐騙帳戶通
    報警示簡便格式表（警269 卷第23至29頁）、台北地檢署監
    管科收據及傳真收執聯（警269 卷第31、33頁）、雲林縣警
    察局斗南分局斗南派出所陳報單（警269 卷第35頁）、告訴
    人提出之彰化銀行存款憑條、告訴人之彰化銀行斗南分行帳
    號00000000000000號帳戶之封面影本（警664 卷第33至35頁
    ）、彰化銀行北嘉義分行櫃台監視器影像截圖（警269 卷第
    39、40頁）、彰化銀行嘉義分行自動櫃員機監視器影像截圖
    （警269 卷第43至46頁）、車輛詳細資料報表（偵2755卷第
    29頁）、警員王冠元出具之職務報告（偵2755卷第39頁）、
    告訴人與隸屬於本案詐欺組織之詐欺成員間之通話紀錄截圖
    （偵2755卷第77至85頁）附卷可參，足認被告之任意性自白
    與事實相符，可以採信。
二、公訴意旨雖主張，被告有與本案詐欺組織其他成員共同冒用
    政府機關名義詐欺取財之犯意聯絡，而符合刑法第339 條之
    4 第1 項第1 款「冒用政府機關名義」而犯詐欺取財之加重
    條件等語，惟行為人就其他共同正犯所實行之犯罪行為，應
    負「一部行為全部責任」者，當以就其行為有犯意之聯絡為
    限，若他犯所實行之行為，超越原計畫之範圍，而為其所難
    預見者，則僅應就其所知之程度，令負責任，未可概以共同
    正犯論（最高法院50年度台上字第1060號判決要旨參照）。
　　。經查，被告加入本案詐欺組織，固已認識包含自己在內之
    組織成員達3 人以上，並共同犯詐欺取財罪，然被告僅係組
    織中負責提領詐騙款項之車手，與本案詐欺組織之參與者即
    林育佑、詐欺成員等人之犯意聯絡內容，僅有被告前往提領
    詐欺贓款，並將所領得之款項轉交給林育佑，對於詐欺成員
    向告訴人實施詐術訛騙之過程中，有冒用政府機關名義及行
    使偽造之公文書即「台北地檢署監管科收據」，而以之作為
    詐欺手段一節並未參與，此觀被告供稱：我在本案是負責提
    款，至於被害人是如何被騙的，我不清楚等語（本院卷第42
    頁），即可見得，是詐欺成員此部分所為，顯已逾越被告主
    觀認知之範圍，此部分既難認被告有與詐欺成員形成犯意聯
    絡，自不能令被告對詐欺成員所為此部分行為共同負責。又
    被告本案所為，仍合於刑法第339 條之4 第1 項第2 款之3 
    人以上共同犯詐欺取財罪之加重條件，業如前述，此部分僅
    係加重條件之減少，尚不生變更起訴法條之問題，檢察官起
    訴之犯罪事實亦無減縮，法院僅須於判決理由中敘明無此加
    重條件即可，無庸就此不存在之加重條件，說明不另為無罪
    之諭知（最高法院98年度台上字第5966號判決意旨參照），
    一併敘明。
三、綜上，本案事證明確，被告所為加重詐欺取財、洗錢及參與
    犯罪組織之犯行，堪以認定，應予依法論科。
肆、論罪科刑
一、按洗錢防制法洗錢罪之成立，僅須行為人在客觀上有掩飾或
    隱匿自己或他人因特定犯罪所得財產之本質、來源、去向、
    所在、所有權、處分權或其他權益，或移轉、變更特定犯罪
    所得之具體作為，主觀上具有掩飾或隱匿其財產或利益來源
    與犯罪之關聯性，使其來源形式上合法化，以逃避國家追訴
    、處罰之犯罪意思，足克相當。經查，被告從事本案詐欺組
    織之提款車手，實際提領詐欺款項，並以現金之方式交付與
    與他人，該些金錢既已脫離其支配持有，後續流向即無法掌
    控，已製造金流斷點，隱匿該等詐欺取財罪犯罪所得之去向
    ，使偵查機關難以查知該等犯罪所得經提領後之流向，更無
    從得悉最終實際取得該等犯罪所得者之身分，是被告本案所
    為，與洗錢防制法第2 條第1 款、第2 款所規範洗錢行為之
    定義一致，甚為明確。
二、被告本案犯行，應論以組織犯罪防制條例第3 條第1 項後段
    之參與犯罪組織罪：
㈠、按組織犯罪防制條例所稱犯罪組織，指3 人以上，以實施強
    暴、脅迫、詐術、恐嚇為手段或最重本刑逾5 年有期徒刑之
    刑之罪，所組成具有持續性或牟利性之有結構性組織。前項
    有結構性組織，指非為立即實施犯罪而隨意組成，不以具有
    名稱、規約、儀式、固定處所、成員持續參與或分工明確為
    必要，組織犯罪防制條例第2 條定有明文。經查，本案詐欺
    組織之參與者至少有被告、共犯林育佑及詐欺成員，人數已
    達3 人以上，並以實施詐欺取財犯行以牟利，且具有分工之
    結構性，自屬該條例所稱之犯罪組織無疑。
㈡、按組織犯罪防制條例係藉由防制組織型態之犯罪活動為手段
    ，以達成維護社會秩序、保障人民權益之目的，乃於該條例
    第3 條第1 項前段與後段，分別對於「發起、主持、操縱、
    指揮」及「參與」犯罪組織者，依其情節不同而為處遇，行
    為人雖有其中一行為（如參與），不問其有否實施各該手段
    （如詐欺）之罪，均成立本罪。然在未經自首或有其他積極
    事實，足以證明其確已脫離或解散該組織之前，其違法行為
    ，仍繼續存在，即為行為之繼續，而屬單純一罪，至行為終
    了時，仍論為一罪。又刑法上一行為而觸犯數罪名之想像競
    合犯存在之目的，在於避免對於同一不法要素予以過度評價
    。自然意義之數行為，得否評價為法律概念之一行為，應就
    客觀構成要件行為之重合情形、主觀意思活動之內容、所侵
    害之法益與行為間之關連性等要素，視個案情節依社會通念
    加以判斷。刑法刪除牽連犯之規定後，原認屬方法目的或原
    因結果，得評價為牽連犯之二犯罪行為間，如具有局部之同
    一性，或其行為著手實行階段可認為同一者，得認與一行為
    觸犯數罪名之要件相侔，依想像競合犯論擬。倘其實行之二
    行為，無局部之重疊，行為著手實行階段亦有明顯區隔，依
    社會通念難認屬同一行為者，應予分論併罰。因而，行為人
    以一參與詐欺犯罪組織，並分工加重詐欺行為，同時觸犯參
    與犯罪組織罪及加重詐欺取財罪，雖其參與犯罪組織之時、
    地與加重詐欺取財之時、地，在自然意義上非完全一致，然
    二者仍有部分合致，且犯罪目的單一，依一般社會通念，認
    應評價為一罪方符合刑罰公平原則，應屬想像競合犯，如予
    數罪併罰，反有過度評價之疑，實與人民法律感情不相契合
    。又詐欺犯行之罪數計算，應以行為人從事詐欺次數之多寡
    ，決定其犯罪之罪數；核與參與犯罪組織罪之侵害社會法益
    ，應以行為人所侵害之社會全體利益為準據，認定係成立一
    個犯罪行為，有所不同。是以倘若行為人於參與犯罪組織之
    繼續中，先後多次從事詐欺犯行，因行為人僅為一參與組織
    行為，侵害一社會法益，是如行為人於參與同一詐欺集團之
    多次加重詐欺行為，因部分犯行發覺在後或偵查階段之先後
    不同，肇致起訴後分由不同之法官審理，為裨益法院審理範
    圍明確、便於事實認定，即應以數案中「最先繫屬於法院之
    案件」為準，以「該案中」之「首次」加重詐欺犯行與參與
    犯罪組織罪論以想像競合。縱該首次犯行非屬事實上之首次
    ，亦因參與犯罪組織之繼續行為，已為該案中之首次犯行所
    包攝，該參與犯罪組織行為之評價已獲滿足，自不再重複於
    他次詐欺犯行中再次論罪，俾免於過度評價及悖於一事不再
    理原則（最高法院109 年度台上字第4582號、109 年度台上
    字第3945號判決意旨參照）。經查，被告除本案之外，別無
    其他涉犯加重詐欺取財罪之案件繫屬於法院，此有被告之臺
    灣高等法院前案紀錄表在卷可稽，本案自屬被告參與本案詐
    欺組織後「最先繫屬於法院之案件」，且為其參與本案詐欺
    組織之「首次犯行」，揆諸前揭最高法院判決要旨，被告就
    本案犯行，亦應論以組織犯罪防制條例第3 條第1 項後段之
    參與犯罪組織罪。　　
三、核被告所為，係犯組織犯罪防制條例第3 條第1 項後段之參
    與犯罪組織罪、洗錢防制法第2 條第1 款、第2 款、第14條
    第1 項之一般洗錢罪及刑法第339 條之4 第1 項第2 款之三
    人以上共同詐欺取財罪。被告就其多次提領詐欺款項之行為
    ，係於密切接近之時、地實施，侵害同一告訴人之財產法益
    ，其行為之獨立性極為薄弱，且係出於同一詐欺取財之目的
    ，依一般社會健全觀念，在時間差距上難以強行分開，將之
    視為數個舉動之接續施行，合為包括之一行為予以評價，較
    為合理，應論以接續犯。起訴書雖漏未論及被告本案犯行，
    亦犯組織犯罪防制條例第3 條第1 項後段之參與犯罪組織罪
    ，惟經本院於準備程序時，告知被告亦涉犯該罪名（本院卷
    第29頁），足以保障被告之防禦權，本院自得併予審理。
四、共同正犯，係共同實行犯罪行為之人，在共同意思範圍內，
    各自分擔犯罪行為之一部，相互利用他人之行為，以達其犯
    罪之目的，其成立不以全體均參與實行犯罪構成要件之行為
    為要件，其行為分擔，亦不以每一階段皆有參與為必要，倘
    具有相互利用其行為之合同意思所為，仍應負共同正犯之責
    。又共同犯罪之意思不以在實行犯罪行為前成立者為限，若
    了解最初行為者之意思而於其實行犯罪之中途發生共同之意
    思而參與實行者，亦足成立；故對於發生共同犯意以前其他
    共同正犯所為之行為，苟有就既成之條件加以利用而繼續共
    同實行犯罪之意思，則該行為即在共同意思範圍以內，應共
    同負責（最高法院99年度台上字第1323號、98年度台上字第
    5286號判決意旨參照）。查被告雖未親自以上開詐欺手法訛
    騙告訴人，然其知悉所提供之本案帳戶資料及他人轉存入帳
    戶內之款項，係詐欺成員實行詐欺取財行為所得之犯罪款項
    ，仍擔任車手而從事提取詐騙款項之構成要件行為，使本案
    詐欺組織能夠順利完成本案詐欺取財犯行；又被告領取詐騙
    款項後，確實獲有免於清償債務之利益，更可見被告與共犯
    林育佑、詐欺成員彼此係在合同意思範圍內，各自分擔詐欺
    犯罪行為之一部，並相互利用對方之行為，遂行犯罪目的，
    是被告與共犯林育佑及詐欺成員間，有犯意聯絡及行為分擔
    ，應論以共同正犯。
五、被告係以分擔實施整體詐欺取財行為之一部，並藉此獲取無
    須償還債務之利益為目的，而加入本案詐欺組織，除詐欺取
    財外，尚無參與其餘犯罪行為，犯罪目的單一，是其參與犯
    罪組織、洗錢及加重詐欺取財之犯行，於時間、地點部分合
    致，屬想像競合犯，應依刑法第55條前段規定，從一重以刑
    法第339 條之4 第1 項第2 款之三人以上共同詐欺取財罪處
    斷。
六、按想像競合犯之處斷刑，本質上係「刑之合併」。其所謂從
    一重處斷，乃將想像競合犯組成之評價上數罪，合併為科刑
    一罪，其所對應之刑罰，亦合併其評價上數罪之數法定刑，
    而為一個處斷刑。易言之，想像競合犯侵害數法益者皆成立
    犯罪，論罪時必須輕、重罪併舉論述，同時宣告所犯各罪名
    ，包括各罪有無加重、減免其刑之情形，亦應說明論列，量
    刑時併衡酌輕罪部分量刑事由，評價始為充足，然後依刑法
    第55條前段規定「從一重處斷」，非謂對於其餘各罪可置而
    不論。因此，法院決定處斷刑時，雖以其中最重罪名之法定
    刑作為裁量準據，惟於裁量其輕重時，仍應將輕罪合併評價
    在內（最高法院108 年度台上字第4405號、第4408號判決意
    旨參照）。查被告於本院行準備程序及審理時，就其本案所
    為，坦承犯洗錢防制法第2 條第1款、第2 款、第14條第1 
    項之洗錢罪，已如前述，合於洗錢防制法第16條第2 項之減
    刑規定，雖其所犯之洗錢罪屬想像競合犯中之輕罪，惟本院
    於量刑時，仍須一併衡酌此部分減刑事由，先予說明。
七、爰以行為人責任為基礎，考量組織式之詐欺集團橫行社會，
    對於社會治安造成極大之負面影響，而詐欺組織利用人性之
    弱點，對失去警覺心之被害人施以煽惑不實之言語，使其等
    在渾沌不明之情形下，將辛苦賺取之積蓄，依詐欺組織成員
    之指示匯入人頭帳戶，而被害人之財產自落入詐欺組織手中
    後，不僅憤恨之心無法平復，又因詐欺組織之分工細膩，難
    以追查資金流向，經常求償無門，損失慘重，處境堪憐，而
    報章新聞常見詐欺組織犯案之新聞，足見此種以不法方式賺
    取暴利之犯罪風氣日盛，基於防衛社會之功能，自不能對於
    層出不窮之組織性詐欺犯罪予以輕縱。另審酌被告在本案詐
    欺組織中係充任提供金融帳戶及負責提款之車手，實係居於
    組織中最下層之角色，參與程度與所獲利益均無法與首謀等
    同視之，且其於本院行準備程序及審理時已坦承犯行，並表
    示有與告訴人和解之意願，顯見對其行為所鑄成之過錯已有
    所悛悔，雖最終並未與告訴人達成和解，但此些犯後行為情
    狀，仍可作為對被告刑度有利認定之依據，並考量被告自陳
    為大學肄業之智識程度，未婚無子女，目前以打零工為業，
    每月收入約2 、3 萬元之家庭生活經濟狀況，並考量檢察官
    對被告刑度之意見等一切情狀，量處如主文所示之刑，以資
    懲儆。
伍、沒收部分　　
一、被告供稱其提供本案金融帳戶資料，並擔任提領詐欺贓款之
    車手，可獲得免除償還「阿文」2 萬元債務之利益，且「阿
    文」事後並未向其索討金錢，其也未向「阿文」清償該筆債
    務等語（偵2755卷第71頁、本院卷第34頁），則被告所獲免
    於清償2 萬元債務之利益，自屬其從事本案犯行之犯罪所得
    ，然此部分犯罪所得並未扣案，自應依刑法第38條之1 第1 
    項前段及第3 項規定，宣告沒收之，並於全部或一部不能沒
    收或不宜執行沒收時，追徵其價額。
二、犯洗錢防制法之洗錢罪，其所移轉、變更、掩飾、隱匿、收
    受、取得、持有、使用之財物或財產上利益，沒收之，洗錢
    防制法第18條第1 項前段定有明文，惟該條項並未規定「不
    論屬於犯罪行為人與否」均沒收之，自仍以屬於被告所得管
    領、處分者為限，始應予以沒收。查被告所參與詐騙告訴人
    之款項，業由被告提領後轉交給共犯林育佑，已如前述，是
    告訴人遭詐騙之款項，核非被告所得實際支配，即無洗錢防
    制法第18條第1 項規定之適用，一併說明。　
據上論斷，應依刑事訴訟法第273 條之1 第1 項、第299 條第1
項前段，判決如主文（依刑事判決精簡原則，僅記載程序法條）
。
本案經檢察官林欣儀提起公訴，檢察官謝宏偉到庭執行職務。
中　　華　　民　　國　　110 　年　　10　　月　　28　　日
                  刑事第八庭  法  官  陳育良
以上正本證明與原本無異。
如不服本判決應於收受判決後 20 日內向本院提出上訴書狀，並
應敘述具體理由；其未敘述上訴理由者，應於上訴期間屆滿後20
 日內向本院補提理由書（均須按他造當事人之人數附繕本）。
「切勿逕送上級法院」。
告訴人或被害人不服本判決，應具備理由請求檢察官上訴，及上訴期間之計算係以檢察官收受判決正本之日期為準。「切勿逕送上級法院」。　　　　　　　　　　　
                              書記官  王姵珺
中　　華　　民　　國　　110 　年　　11　　月　　1 　　日
附錄本案論罪科刑法條全文　　　　　　　　　　　　　　　　
組織犯罪防制條例第2 條
本條例所稱犯罪組織，指三人以上，以實施強暴、脅迫、詐術、
恐嚇為手段或最重本刑逾五年有期徒刑之刑之罪，所組成具有持
續性或牟利性之有結構性組織。
前項有結構性組織，指非為立即實施犯罪而隨意組成，不以具有
名稱、規約、儀式、固定處所、成員持續參與或分工明確為必要
。

組織犯罪防制條例第3 條
發起、主持、操縱或指揮犯罪組織者，處三年以上十年以下有期
徒刑，得併科新臺幣一億元以下罰金；參與者，處六月以上五年
以下有期徒刑，得併科新臺幣一千萬元以下罰金。但參與情節輕
微者，得減輕或免除其刑。
具公務員或經選舉產生之公職人員之身分，犯前項之罪者，加重
其刑至二分之一。
犯第一項之罪者，應於刑之執行前，令入勞動場所，強制工作，
其期間為三年。
前項之強制工作，準用刑法第九十條第二項但書、第三項及第九
十八條第二項、第三項規定。
以言語、舉動、文字或其他方法，明示或暗示其為犯罪組織之成
員，或與犯罪組織或其成員有關聯，而要求他人為下列行為之一
者，處三年以下有期徒刑，得併科新臺幣三百萬元以下罰金：
一、出售財產、商業組織之出資或股份或放棄經營權。
二、配合辦理都市更新重建之處理程序。
三、購買商品或支付勞務報酬。四、履行債務或接受債務協商之
    內容。前項犯罪組織，不以現存者為必要。
以第五項之行為，使人行無義務之事或妨害其行使權利者，亦同
。
第五項、第七項之未遂犯罰之。
　　
洗錢防制法第2 條
本法所稱洗錢，指下列行為：
一、意圖掩飾或隱匿特定犯罪所得來源，或使他人逃避刑事追訴
    ，而移轉或變更特定犯罪所得。
二、掩飾或隱匿特定犯罪所得之本質、來源、去向、所在、所有
    權、處分權或其他權益者。
三、收受、持有或使用他人之特定犯罪所得。
　　
洗錢防制法第3 條
本法所稱特定犯罪，指下列各款之罪：
一、最輕本刑為六月以上有期徒刑以上之刑之罪。
二、刑法第一百二十一條第一項、第一百二十三條、第二百零一
    條之一第二項、第二百六十八條、第三百三十九條、第三百
    三十九條之三、第三百四十二條、第三百四十四條、第三百
    四十九條之罪。
三、懲治走私條例第二條第一項、第三條第一項之罪。
四、破產法第一百五十四條、第一百五十五條之罪。
五、商標法第九十五條、第九十六條之罪。
六、廢棄物清理法第四十五條第一項後段、第四十七條之罪。
七、稅捐稽徵法第四十一條、第四十二條及第四十三條第一項、
    第二項之罪。
八、政府採購法第八十七條第三項、第五項、第六項、第八十九
    條、第九十一條第一項、第三項之罪。
九、電子支付機構管理條例第四十四條第二項、第三項、第四十
    五條之罪。
十、證券交易法第一百七十二條第一項、第二項之罪。
十一、期貨交易法第一百十三條第一項、第二項之罪。
十二、資恐防制法第八條、第九條之罪。十三、本法第十四條之
      罪。
　　　
洗錢防制法第14條
有第二條各款所列洗錢行為者，處7 年以下有期徒刑，併科新臺
幣5 百萬元以下罰金。
前項之未遂犯罰之。
前二項情形，不得科以超過其特定犯罪所定最重本刑之刑。

中華民國刑法第339 條之4
犯第三百三十九條詐欺罪而有下列情形之一者，處一年以上七年
以下有期徒刑，得併科一百萬元以下罰金：
一、冒用政府機關或公務員名義犯之。
二、三人以上共同犯之。
三、以廣播電視、電子通訊、網際網路或其他媒體等傳播工具，
    對公眾散布而犯之。
前項之未遂犯罰之。